臺灣高雄地方法院刑事裁定
111年度聲字第1839號
聲  請  人  臺灣高雄地方檢察署檢察官
受  刑  人  周家仲


                     （現於法務部○○○○○○○○○執行     中）
上列聲請人因受刑人數罪併罰有二裁判以上，聲請定其應執行之
刑（111年度執聲字第1479號），本院裁定如下：
　　主  文
周家仲犯如附表所示之罪，所處如附表所示之刑，應執行有期徒
刑伍年拾壹月。
    理　由
一、聲請意旨略以：受刑人周家仲因犯如附表所示犯罪，先後判
    決確定如附表所示之刑，應依刑法第50條、第53條及第51條
    第5 款規定，定其應執行之刑，爰依刑事訴訟法第477 條第
    1 項聲請定其應執行刑等語。
二、按刑法第50條規定：「裁判確定前犯數罪者，併合處罰之。
    但有下列情形之一者，不在此限：一、得易科罰金之罪與不
    得易科罰金之罪。二、得易科罰金之罪與不得易服社會勞動
    之罪。三、得易服社會勞動之罪與不得易科罰金之罪。四、
    得易服社會勞動之罪與不得易服社會勞動之罪。前項但書情
    形，受刑人請求檢察官聲請定應執行刑者，依第51條規定定
    之」，是對於裁判確定前所犯數罪存有該條第1 項但書各款
    所列情形，除受刑人請求檢察官聲請定應執行刑者外，不得
    併合處罰之；經宣告得易科罰金之刑，原則上不因複數犯罪
    併合處罰，而失其得易科罰金之利益，受刑人可選擇執行易
    科罰金，或與不得易科罰金之罪併合處罰定應執行刑。次按
    數罪併罰有二裁判以上宣告多數有期徒刑者，於各刑中之最
    長期以上，各刑合併之刑期以下，定其應執行之刑期，刑法
    第51條第5 款前段、第53條規定甚明。再者，法律上屬於自
    由裁量事項，尚非概無法律性之拘束，在法律上有其外部界
    限及內部界限。前者法律之具體規定，使法院得以具體選擇
    為適當裁判，此為自由裁量之外部界限。後者法院為自由裁
    量時，應考量法律之目的，法律秩序之理念所在，此為自由
    裁量之內部界限。法院為裁判時，二者均不得有所踰越。在
    數罪併罰而有二裁判以上，應定其應執行刑之案件，法院所
    為刑之酌定，固屬自由裁量事項，然對於法律之內、外部界
    限，仍均應受其拘束（最高法院91年度台非字第32號及92年
    度台非字第187 號判決意旨可資參照）。
三、本件受刑人因犯如附表所示犯罪，經法院分別判處如附表所
    示之刑，均經確定在案，有各該刑事判決書及臺灣高等法院
    被告前案紀錄表足稽。且受刑人請求就附表所示各罪合併定
    應執行之刑，此有受刑人是否同意聲請定執行刑調查表1 紙
    在卷可證。茲檢察官聲請定其應執行之刑，本院審核受刑人
    所犯如附表所示之罪，均係於附表編號1所示判決確定日前
    為之，從而，檢察官向犯罪事實最後判決之法院即本院聲請
    定其應執行之刑，本院審核認為正當。再者，依上開說明，
    本院定其應執行刑，應於各刑之最長期以上，即於附表所示
    之罪宣告刑之最長期（即有期徒刑3年11月）以上，不得逾
    越刑法第51條第5 款所定法律之外部界限，即不得重於附表
    所示各罪之總和，亦應受內部界限之拘束，即不得重於附表
    編號1至7所示之罪曾定應執行有期徒刑5年7月，加計附表編
    號8、9所示之罪宣告刑之總和（即有期徒刑5年7月＋4月＋3月
    ＝6年2月）。
四、經本院詢問受刑人，就本案聲請定其應執行之刑之意見，經
    受刑人勾選表示希望法院從輕定應執行刑，此有本院定應執
    行刑案件受刑人意見調查表1 紙在卷可證。本院審酌受刑人
    附表所犯分別為施用毒品、販賣毒品、轉讓禁藥犯行，均為
    毒品相關犯行，兼衡受刑人所犯各罪犯罪方式及侵害法益，
    為確保刑罰應報及預防之目的，並充分反映各次行為之不法
    內涵，就附表所犯之罪定其執行刑如主文所示。
五、依刑事訴訟法第477條第1項，刑法第50條第1項但書、第2項
    、第53條、第51條第5款，裁定如主文。
中　　華　　民　　國　　111 　年　　11　　月　　2 　　日
                  刑事第十五庭  法　官  都韻荃
以上正本證明與原本無異。
如不服本裁定，應於收受送達後5 日內向本院提出抗告狀。
中　　華　　民　　國　　111 　年　　11　　月　　2 　　日
　　　　　　　　　　　　　　　　書記官　王芷鈴
　　　　　　　　　　　　　　　　　　　　　
附表：
編號  罪名  宣告刑   犯罪日期 最後事實審 判決日期 確定日期   備註 1 毒品危害防制條例 有期徒刑3月，如易科罰金，以新臺幣1000元折算1日 105年8月2日 臺灣高雄地方法院105年度簡字第4993號 106年3月14日 106年4月6日 編號1至7曾經本院以106年度聲字第1667號裁定合併定應執行有期徒刑5年7月 2 毒品危害防制條例 有期徒刑3年11月 105年6月17 臺灣高雄地方法院105年度訴字第835號 106年4月11日 106年5月3日  3 毒品危害防制條例 有期徒刑3年10月 105年6月21日      4 毒品危害防制條例 有期徒刑8月 105年7月10日     5 毒品危害防制條例 有期徒刑3年7月 105年7月16日      6 毒品危害防制條例 有期徒刑3年7月 105年7月27日     7 毒品危害防制條例 有期徒刑5月，如易科罰金，以新臺幣1000元折算1日 105年8月8日     8 毒品危害防制條例 有期徒刑4月，如易科罰金，以新臺幣1000元折算1日 105年12月14日 臺灣高雄地方法院106年度簡字第1291號 106年8月22日 106年9月13日  9 毒品危害防制條例 有期徒刑3月，如易科罰金，以新臺幣1000元折算1日 105年8月20日 臺灣高雄地方法院106年度簡字第9號 106年9月18日 106年10月12日